# **MANUEL** PORTERO LEIVA



[編] Barcelona, ES



+34 629947930

RPA/Software Developer



manuel.portero.leiva@gmail.com

### PERFIL PROFESIONAL

Desarrollador RPA y Software Developer con más de 3 años de experiencia en industrias de desarrollo de software y tecnología. Especializado en Power Platform, Uipath, así como en desarrollo Cloud. Profesional analítico, eficaz en la resolución de problemas, con buenas dotes de comunicación a la hora de transmitir información a compañeros que no disponen de un perfil técnico. He trabajado durante 5 años en el extranjero y poseo un nivel nativo de inglés.

## **EXPERIENCIA**

### Power Platform / RPA Developer

06/2022 - Present

OMYA Business, Barcelona, ES

Desarrollo, mantenimiento y operación del servicio de robots de la multinacional minera OMYA, asistiendo las diferentes partes del negocio y plantas de producción a escala global, siendo mis tareas principales para este rol:

- Programación de robots utilizando UiPath y los lenguajes de programación Visual Basic, JavaScript y PowerShell.
- Manejo de entorno de desarrollo e integraciones continúas utilizando CI/CD con Azure Devops.
- Desarrollo de aplicaciones auxiliares mediante PowerApps para el control y mantenimiento del servicio de robots, así como creación con PowerAutomate de flujos de automatización auxiliares para la descarga de trabajo de las tareas diarias del equipo.

### Pruebas de conocimiento (Click sobre imagen):

**Ui** Path UiPath:

PowerApps:



PowerAutomate: 🞵



### Power Platform / Cloud Developer

06/2022 - 11/2020

SEIDOR S.A, Barcelona, ES

Trabajos como consultor para la división de infraestructura de SEIDOR, después de la realización de un gran numero de proyectos, mis tareas realizadas para este rol durante esta etapa han sido:

- Desarrollo de aplicaciones PowerApps para la mejora de la gestión empresarial utilizando FX, Html, CSS, Javascript, React y Jquery.
- Desarrollo de automatizaciones DPA (PowerAutomate) y RPA (Power Automate Desktop) para la mejora de eficiencia empresarial. Uso de Inteligencias Artificiales low Code (Ai-Builder, Cognitive Services) como complemento.
- Desarrollo de soluciones cloud para el aprovisionamiento de datos mediante Azure Automation y Azure Function

#### Pruebas de conocimiento (Click sobre imagen):

PowerApps:







Ai-Builder: •Q





# **EDUCACIÓN**

**Grado superior Sistemas ASIX** Institut Obert de Catalunya 2023-2019

Grado medio Desarrollo Web Glasgow Kelvin College 2019-2020

Máster P. Riesgos Laborales Ceu San Pablo 2015-2015

Licenciatura Ingeniería Química Universitat Autónoma de Barcelona 2007 - 2014

# COMPL. EDUCACION

Curso Machine Learning (150 h) Fondos Europeos recuperación económica

2022

# **PORTFOLIOS**

- **RPA Developer Portfolio** https://rpa-portfolio.vercel.app/
- Full Stack Developer Portfolio

https://full-stack-port-folio.vercel.app/

Industrial IT Portfolio

https://industrial-it-portfolio.app/

#### Web Developer (Prácticas)

06/2019 - 12/2020

Kinning Park Complex, Glasgow Uk

Trabajos de desarrollo de la web del centro comunitario Kinning Park Complex. Administración y mantenimiento de sus equipos informáticos. Mis tareas en este periodo han sido:

- Gestión de web mediante el framework Wordpress. Programación en HTML,Css, Javascript y PHP.
- Instalación y reparación de ordenadores.

Web: Enlace web

Prueba de Conocimiento (Click sobre imagen):

HTML,CSS:



JavaScript(React):



## **HOBBIES**

Arduino/Pi:



Impresión 3D:



Idiomas:



# **HABILIDADES**

- Lenguajes de Programación
   Python, Visual Basic, FX, JavaScript
- Herramientas Automatización
   Power Automate, UiPath, Logic Apps
- Herramientas Desarrollo Cloud
   Azure Automation, Azure Functions
- Frameworks
   NodeJS, Flask, React, Angular
- Librerias
   UiPrime, Selenium, Beautiful Soup
- Bases de datos
   Azure SQL, Mysql, Postgresql
- IA (Low Code)
   Cognitive Services, Ai-Builder
- CI / CD

  Azure Devops
- Idiomas
   Inglés, Catalán ( Nativo )
   Francés, Italiano ( Intermedio )

# **PROYECTOS**

- Construcción Fábrica Caprolactama
   Enlace Proyecto
- Auditoria Librería H.Garcia

Enlace Proyecto

• Desarrollo Red Social (Node)

**Enlace Proyecto** 

• Construcción Sistema Red de Hotel

**Enlace Proyecto**